臺灣新竹地方法院刑事判決　　　　　　　 96年度易字第681號
　　公　訴　人　臺灣新竹地方法院檢察署檢察官
　　被　　　告　甲○○
　　　　　　　　　　　　　之2.
上列被告因違反毒品危害防制條例案件，經檢察官提起公訴（96
年度毒偵字第1349號），本院依簡式審判程序判決如下：
    主  文
甲○○持有第一級毒品，處有期徒刑伍月，扣案之海洛因（合計
淨重壹點伍陸公克）均沒收銷燬，另扣案之包裝袋貳個均沒收。
又施用第二級毒品，處有期徒刑伍月，扣案之安非他命（合計毛
重壹點伍公克）均沒收銷燬，另扣案之吸食器壹組沒收。應執行
有期徒刑玖月，扣案之海洛因（合計淨重壹點伍陸公克）、安非
他命（合計毛重壹點伍公克）均沒收銷燬，另扣案之包裝袋貳個
、吸食器壹組均沒收。
    事  實
一、甲○○(1)前於民國92年間，因施用毒品案件，經本院以92年
    度毒聲字第835號裁定送觀察、勒戒後，認無繼續施用毒品
    傾向，於92年12月30日執行觀察勒戒完畢而釋放，並由臺灣
    新竹地方法院檢察署檢察官於93年1月8日以92年度毒偵字第
    1139號為不起訴處分確定。(2)又於95年12月3日下午2時、96
    年2月3日凌晨0時15分許，分別施用第二級毒品案件，經本
    院新竹簡易庭於96年5月28日以96年度竹簡第525號判處有期
    徒刑3月、3月，應執行有期徒刑5月確定，嗣經本院以96年
    度聲減字第1246號裁定減為有期徒刑2月又15日，現執行中
    。(3)再於96年4月26日凌晨1時許，施用第二級毒品案件，經
    本院以96年度竹簡字第998號判處有期徒刑4月、諭知易科罰
    金折算標準，嗣因甲○○提起上訴，由本院以96年度簡上字
    第193號案件審理中。
二、甲○○明知海洛因係具成癮性、濫用性及對社會危害性，核
    屬毒品危害防制條例規定之第一級毒品，危害國民身心健康
    ，不得非法持有，竟仍基於持有第一級毒品海洛因之犯意，
    於96年8月中旬某日，在北二高芎林交流道之路旁，因綽號
    「苦仔」之交付而持有第一級毒品海洛因2包（合計淨重1.5
    6公克、空包裝0.36公克），迄至96年9月1日上午11時許，
    在其位於新竹縣竹東鎮○○路56巷164號住處內，為警在甲
    ○○身上查獲，並扣得甲○○所有之第一級毒品海洛因2包
    （合計淨重1.56公克），而查悉上情。
三、甲○○另基於施用第二級毒品安非他命之犯意，於96年8月3
    1日晚上9時許，在68號快速道路之新竹縣竹東段橋下車內，
    以將第二級毒品安非他命置於玻璃球內加熱吸食煙霧之方式
    ，施用安非他命1次。嗣於96年9月1日上午11時許，在其位
    於新竹縣竹東鎮○○路56巷164號住處內，為警在甲○○身
    上查獲，並扣得甲○○所有之安非他命3包（合計毛重1.5公
    克）及供施用安非他命所用之吸食器1組。
四、案經新竹竹縣政府警察局竹東分局報請臺灣新竹地方法院檢
    察署檢察官偵查起訴。
    理  由
甲、程序部分：
    本件被告甲○○所犯施用毒品罪，係非死刑、無期徒刑、最
    輕本刑為3年以上有期徒刑之罪，被告於本院準備程序進行
    中，就被訴事實為有罪之陳述，經本院認合於刑事訴訟法第
    273條之1第1項之規定，裁定進行簡式審判程序，合先敘明
    。
乙、實體部分：
一、證據
（一）訊據被告甲○○對於事實二、三所載之犯罪事實，於本院
      準備程序、審理中均供承不諱，並經證人官振塨、林柏輝
      於警詢中證述：被告確實持有扣案之海洛因、安非他命等
      情在卷可參（見毒偵字第1349號偵查卷第14至21頁），又
      為警扣之白粉2包，經送法務部調查局檢驗結果，確係第
      一級毒品海洛因淨重1.56公克、空包裝重0.36公克之事實
      ，有該局於96年10月5日出具之調科壹字第09623070710號
      鑑定書在卷足憑（見同上偵查卷第53頁）。另有被告所有
      之安非他命3包（合計毛重1.5公克）、海洛因2包（合計
      淨重1.56公克）及供施用安非他命所用之吸食器1組扣案
      可資佐證，是認被告上開自白內容應與事實相符。其持有
      第一級毒品海洛因、施用第二級毒品安非他命等犯行，均
      堪予認定。
（二）又被告前於92年間，因施用毒品案件，經本院以92年度毒
      聲字第835號裁定送觀察、勒戒後，認無繼續施用毒品傾
      向，於92年12月30日執行觀察勒戒完畢而釋放等情，有臺
      灣高等法院被告前案紀錄表、在監在押全國紀錄表在卷可
      按，被告於觀察勒戒執行完畢之5年內再犯本案施用第二
      級毒品安非他命犯行，自應依法予以論罪科刑。
三、論罪科刑
（一）核被告甲○○所為，各犯毒品危害防制條例第10條第2項
      之施用第二級毒品罪，及同條例第11條第1項之持有第一
      級毒品罪。被告持有第二級毒品安非他命之低度行為，為
      其施用第二級毒品安非他命之高度行為所吸收，不另論罪
      。
（二）被告所犯上開2罪間，犯意各別，行為互殊，應予分論併
      罰。
（三）爰審酌被告無視法令之禁止，前已因施用毒品案件，經觀
      察勒戒後，竟再度施用足以導致精神障礙及生命危險之成
      癮性之第二級毒品，顯無悔改之意，兼以施用毒品所生危
      害以自戕健康為主，併審及被告持有第一級毒品海洛因之
      數量非鉅，暨其犯後態度等一切情狀，各量處如主文所示
      之刑，並定其應執行之刑。
四、沒收
（一）扣案之海洛因（合計淨重1.56公克）、安非他命（合計毛
      重1.5公克），核屬毒品危害防制條例所定之第一、二級
      毒品，應依毒品危害防制條例第18條第1項前段之規定，
      不問屬於被告與否，併予宣告沒收銷燬。
（二）另扣案之海洛因包裝袋2個、吸食器1組，均為被告所有、
      供其包裝所持有海洛因、施用安非他命所用之物，依刑法
      第38條第1項第2款之規定，併予宣告沒收。
五、據上論斷，應依刑事訴訟法第273條之1第1項、第299條第1
    項前段，毒品危害防制條例第10條第2項、第11條第1項、第
    18條第1項前段，刑法第11條前段、第51條第5款、第38條第
    1項第2款，判決如主文。
本案經檢察官張凱絜到庭執行職務。
中　　華　　民　　國　　96　　年　　11　　月　　23　　日
                          刑事第三庭法    官    黃美文
以上正本證明與原本無異。
如不服本判決應於收受本判決後10日內向本院提出上訴書狀，其
未敘述上訴理由者，並得於提起上訴後10日內向本院補提理由書
狀 (均須按他造當事人之人數附繕本)「切勿逕送上級法院」。
中　　華　　民　　國　　96　　年　　11　　月　　23　　日
                                    書 記 官    陳怡芳
附錄本案論罪科刑法條全文：
毒品危害防制條例第10條第2項：
施用第二級毒品者，處 3 年以下有期徒刑。
毒品危害防制條例第11條第1項：
持有第一級毒品者，處3年以下有期徒刑、拘役或新臺幣5萬元以
下罰金。
